【裁判字號】    99,司家聲,64
【裁判日期】    991227
【裁判案由】    聲請准予變賣遺產
【裁判全文】
臺灣宜蘭地方法院民事裁定            99年度司家聲字第64號
聲  請  人  行政院國軍退除役官兵輔導委員會宜蘭縣榮民服務
            處
法定代理人  張明晏
上列聲請人聲請變賣被繼承人柳毓玲遺產事件，本院裁定如下：
    主      文
准聲請人變賣被繼承人柳毓玲所有如附表所示不動產。
聲請程序費用由被繼承人柳毓玲之遺產負擔。
    理      由
一、按被繼承人在台灣地區之遺產，由大陸地區人民依法繼承者
    ，其所得財產總額，每人不得逾2 百萬元。又大陸地區人民
    、法人、團體或其他機構，或其於第三地區投資之公司，非
    經主管機關許可，不得在臺灣地區取得、設定或移轉不動產
    物權。臺灣地區與大陸地區人民關係條例第67條第1 項前段
    、第69條第1 項前段分別定有明文。又遺產管理人為清償債
    權，或交付遺贈物之必要，經親屬會議之同意得變賣遺產，
    又親屬會議不能召開或召開有困難時，依法應經親屬會議處
    理之事項，由有召集權人聲請法院處理之。民法第1179條第
    2 項及第1132條第2 項亦有明示。遺產管理人為清償債權、
    交付遺贈物或移交遺產給大陸地區繼承人，有變賣遺產之必
    要者，應聲請法院許可後辦理。退除役官兵死亡無人繼承遺
    產管理辦法第8 條之1 參照。
二、本件聲請意旨略以：聲請人為被繼承人柳毓玲（男，民國○
    年○月○日生，身分證統一編號：Ｚ000000000號，生前最後住
    所：宜蘭縣員山鄉○○路55之1號）之遺產管理人，前聲請
    本院以89年度家催字第60號民事裁定准予公示催告，該被繼
    承人大陸地區以外之繼承人、債權人及受遺贈人，於公示催
    告最後登載新聞紙之日起1年2月內報明債權、願受遺贈與否
    之聲明及承認繼承，聲請人已將公告內容於89年7月28日登
    報。被繼承人柳毓玲在台除遺有現金遺款1,311,347元，另
    遺有附表所示不動產。聲請人為其遺產管理人，已依法完成
    公示催告程序，因有大陸地區繼承人柳淑翠、柳國愛、柳國
    強、柳建國等4人表示繼承，為移交遺產給大陸地區繼承人
    之必要，爰請求准予變賣如附表所示不動產等語。
三、經查，聲請人主張之前揭事實，業據提出除戶戶籍謄本、榮
    民資料、宜蘭縣政府地方稅務局房屋稅籍證明書影本、代理
    人具領遺款骨灰證明資料影本、本院89年度家催字第60號民
    事裁定及確定證明書影本、本院雅民愛92聲繼八字第07425
    號函影本等件為證，並經本院職權調閱89年度家催第60號卷
    、92年度聲繼字第8號卷，核閱無誤，應堪信為真實。又本
    件被繼承人之遺產，業經大陸地區繼承人表示繼承，依前開
    規定，自有變賣遺產折現支付之必要，則聲請人依法聲請變
    賣上開被繼承人柳毓玲如附表所示之遺產，核無不合，應予
    准許。
四、爰依上開法條裁定如主文。
中    華    民    國    99    年    12    月    27    日
                  臺灣宜蘭地方法院家事法庭
                      司法事務官  陳怡安
以上正本與原本無異。
如不服本裁定，應於裁定送達後10日內向本院提出抗告狀（應附
繕本）。
中    華    民    國    99    年    12    月    27    日
                      書  記  官  姚國華
附表
┌──────────┬─────┬────────┐
│   門牌號碼及其他   │權利範圍及│面            積│
│                    │持分比例  │                │
├──────────┼─────┼────────┤
│門牌號碼：宜蘭縣員山│全部      │    5.39        │
│鄉○○路55之1號（稅 │          │                │
│籍編號：00000000000 │          │                │
│）                  │          │                │
└──────────┴─────┴────────┘

司法院資訊處製作；財團法人民間司法改革基金會備份。
